臺灣新竹地方法院刑事判決
                                    109年度交易字第728號
公  訴  人  臺灣新竹地方檢察署檢察官
被      告  黃偉意


上列被告因過失傷害案件，經檢察官提起公訴（109年度偵緝字
第575號），本院判決如下：
    主  文
黃偉意犯過失傷害罪，處拘役伍拾日，如易科罰金，以新臺幣壹
仟元折算壹日。
    事  實
一、黃偉意於民國108年1月21日晚上9時37分許，駕駛車牌號碼0
    000-00號自用小客車搭載何純怡，沿新竹縣湖口鄉仁興路由
    西往東方向行駛，行經仁興路與大勇路之無號誌三岔路口時
    ，本應注意行經無號誌之交岔路口應減速慢行，作隨時停車
    之準備，且應注意車前狀況，隨時採取必要之安全措施，而
    依當時夜間有照明、柏油路面、無缺陷、無障礙物、視距良
    好等情形觀之，亦無任何不能注意之情事，竟疏未注意及此
    ，未減速慢行，且未注意車前狀況，適朱增祿駕駛車牌號碼
    0000-00號自用小客車，沿大勇路由南往北方向駛至，欲左
    轉仁興路，黃偉意見狀閃避不及因而發生碰撞，致何純怡受
    有顏面部鈍挫傷併外傷性鼻出血、上門齒斷裂、頭部外傷併
    腦震盪、右手腕挫傷、右上正中門齒側方脫位、右上顎齒槽
    骨骨折、上牙齦撕裂傷、頭部外傷等傷害。
二、案經何純怡訴由新竹縣政府警察局新湖分局報告臺灣新竹地
    方檢察署檢察官偵查起訴。
    理  由
壹、程序部分：
    按被告以外之人於審判外之言詞或書面陳述，除法律有規定
    者外，不得作為證據，刑事訴訟法第159條第1項固有明文；
    惟被告以外之人於審判外之陳述，雖不符同法第159條之1至
    之4規定，而經當事人於審判程序同意作為證據，法院審酌
    該言詞陳述或書面陳述作成時之情況，認為適當者，亦得為
    證據。又當事人、代理人或辯護人於法院調查證據時，知有
    第159條第1項不得為證據之情形，而未於言詞辯論終結前聲
    明異議者，視為有前項之同意，同法第159條之5亦定有明文
    。本件被告黃偉意於本院審判程序中，對於本案相關證人於
    警詢時之證述，暨其他相關具傳聞性質之證據資料之證據能
    力，均表示無意見，且迄於言詞辯論終結前亦未聲明異議，
    本院審酌本案證人之陳述及證據資料作成時之情況，核無違
    法取證或其他瑕疵，認為以之作為證據為適當，是依刑事訴
    訟法第159條之5規定，前述證人於審判外之陳述及相關證據
    資料，自均得作為證據。
貳、實體部分：
  一、認定犯罪事實所根據的證據及理由：
（一）上開事實，業據被告於本院審理時坦承不諱（見本院卷第
      49至53頁），核與證人何純怡於警詢時之指訴情節大致相
      符（見109年度偵字第2024號卷【下稱偵卷】第6至9頁）
      ，並有道路交通事故現場圖、道路交通事故調查表㈠、㈡、
      證號查詢汽車駕駛人各1份、現場及車損照片13張、監視
      錄影畫面翻拍照片4張在卷可稽（見偵卷第13頁、第15至1
      6頁、第18至21頁）。
（二）按汽車行經無號誌之交岔路口，應減速慢行，作隨時停車
      之準備；汽車行駛時，駕駛人應注意車前狀況，並隨時採
      取必要之安全措施，道路交通安全規則第93條第1項第2款
      、第94條第3項分別定有明文，被告駕車自應知悉及注意
      上揭法規之規定。而依被告肇事時為夜間有照明、柏油路
      面、無缺陷、無障礙物、視距良好等情形觀之，亦無任何
      不能注意之情事，有上開道路交通事故調查報告表㈠在卷
      足佐（見偵卷第15頁），足認並無不能注意之情事，被告
      竟疏未注意及此，未減速慢行，且未注意車前狀況，導致
      與證人朱增祿駕駛之車輛發生碰撞，造成證人何純怡因此
      受有前述傷害，可證被告之行為顯有過失。又證人何純怡
      確因本件車禍受有顏面部鈍挫傷併外傷性鼻出血、上門齒
      斷裂、頭部外傷併腦震盪、右手腕挫傷、右上正中門齒側
      方脫位、右上顎齒槽骨骨折、上牙齦撕裂傷、頭部外傷等
      傷害，亦有東元醫療財團法人東元綜合醫院診斷證明書3
      份在卷足按（見偵卷第10至12頁），足認被告前揭過失行
      為，與證人何純怡之受傷結果間，亦確具有相當因果關係
      無訛。
（三）是認被告之自白，應與事實相符，堪予採信。本件事證明
      確，被告犯行洵堪認定，應依法論科。　　　
  二、論罪科刑
（一）按行為後法律有變更者，適用行為時之法律。但行為後之
      法律有利於行為人者，適用最有利於行為人之法律，刑法
      第2條第1項定有明文。查被告行為後，刑法第284條之規
      定，業於108年5月29日修正公布，並於108年5月31日起施
      行，經比較新舊法之結果，以修正前刑法第284條第1項之
      規定較有利於被告。是核被告所為，係犯修正前刑法第28
      4條第1項前段之過失傷害罪。
（二）爰審酌被告行經無號誌之交岔路口時，未減速慢行，且未
      注意車前狀況之過失程度，及因其過失行為造成被害人所
      受傷害之情形，所為應予非難，另考量被告迄至本案言詞
      辯論終結時止，仍未賠償被害人所受之損害或達成民事和
      解，兼衡被告之犯罪動機、目的、手段、品行、生活狀況
      （警詢自陳家庭經濟狀況為勉持）、智識程度為高中畢業
      等一切情狀，量處如主文所示之刑，並諭知易科罰金之折
      算標準，以資懲儆。
據上論斷，應依刑事訴訟法第299條第1項前段，判決如主文。
本案經檢察官黃翊雯提起公訴，檢察官陳宏兆到庭執行職務。
中　　華　　民　　國　　110 　年　　3 　　月　　11　　日
                  刑事第六庭  法　官  王子謙
以上正本證明與原本無異。
如不服本判決應於收受本判決後20日內向本院提出上訴書狀，上
訴書狀應敘述具體理由。上訴書狀未敘述上訴理由者，應於上訴
期間屆滿後20日內補提理由書狀於本院（均須按他造當事人之人
數附繕本）「切勿逕送上級法院」。
中　　華　　民　　國　　110 　年　　3 　　月　　11　　日
                              書記官  廖宜君
附錄本案論罪科刑法條全文：
修正前刑法第284條
因過失傷害人者，處六月以下有期徒刑、拘役或五百元以下罰金
，致重傷者，處一年以下有期徒刑、拘役或五百元以下罰金。
從事業務之人，因業務上之過失傷害人者，處一年以下有期徒刑
、拘役或一千元以下罰金，致重傷者，處三年以下有期徒刑、拘
役或二千元以下罰金。